【裁判字號】    97,上易,415
【裁判日期】    970825
【裁判案由】    竊盜
【裁判全文】
臺灣高等法院臺南分院刑事判決         97年度上易字第415號
    上  訴  人  臺灣臺南地方法院檢察署檢察官
    被      告  乙○○
上列上訴人因被告竊盜案件，不服臺灣台南地方法院九十七年度
易字第二四六號中華民國九十七年三月十九日第一審判決（起訴
案號：臺灣台南地方法院檢察署九十七年度偵字第二五０號），
提起上訴，本院判決如下：
    主      文
原判決撤銷。
乙○○竊盜，累犯，處有期徒刑柒月。
    事      實
一、乙○○於民國九十四年間曾因竊盜案件，經台灣台南地方法
    院判處有期徒刑六月，於民國九十五年七月十三日執行完畢
    。詎其仍不知悔改，復意圖為自己不法之所有，於民國九十
    六年八月二日凌晨四時三十三分許，在台南市○區○○路一
    三九巷五十一弄十九之八號前，乘甲○○所有之停放在該處
    之車號ＳＸ－三七０二號小客車車門未上鎖之機會，將該車
    車門打開，而後在該車扶手置物箱內竊取甲○○所有之現款
    新台幣二萬九千元，得手後逃逸。嗣經甲○○發覺經調閱現
    場附近監視錄影帶後，報警處理，因而查獲上情。
二、案經甲○○訴請台南市警察局第五分局移送台灣台南地方法
    院檢察署檢察官偵查起訴。
    理      由
一、按被告以外之人於審判外之陳述，雖不符前四條之規定，而
    經當事人於審判程序同意作為證據，法院審酌該言詞陳述或
    書面陳述作成時之情況，認為適當者，亦得為證據，刑事訴
    訟法第一百五十九條之五第一項定有明文。經查：本件被告
    及檢察官於本院審理時對於証人甲○○於警詢中之供述均表
    示同意作為証據（見本院卷第三十二頁筆錄），是本院審酌
    証人甲○○於警詢中之陳述係經其同意接受詢問之情形下所
    為，並於筆錄製作完成交其親閱內容，經其確認無訛後始於
    筆錄上簽名，且其乃被害人，衡情司法人員應無對其以不法
    之方法取得違背其意志而為之陳述之必要，另被告及檢察官
    於本院審理時亦均表示同意捨棄傳訊証人甲○○（見本院卷
    第三十二頁筆錄），足見証人甲○○於警詢中之供述應已受
    合法可信之適當性保障，且係出於其自由意思而為等作成時
    之一切情況，認為適當，爰將其於警詢中所為之陳述列為証
    據。又本判決所援引之書面証據即監視錄影器翻拍之照片四
    張，亦經被告及檢察官於本院審理時表示同意作為証據（見
    本院卷第三十二頁筆錄），是本院審酌上開書面作成之資料
    ，均係依據當時之實際情況而製作，應無不當之人為因素所
    介入，其內容應具備合法可信之適當性保障，而具有真實性
    等作成時之一切情況，認為適當，爰將之列為証據。
二、上開犯罪事實業據被告乙○○坦承不諱，核與証人甲○○於
    警詢中証述之情節相符，此外並有監視錄影器翻拍之照片四
    張在卷可稽，足証被告之自白顯與事實相符，其上開供述自
    足資為裁判之依據。是被告罪証已明確，其犯行洵堪認定。
三、核被告所為係犯刑法第三百二十條第一項之竊盜罪。查被告
    於民國九十四年間曾因竊盜案件，經台灣台南地方法院判處
    有期徒刑六月，於民國九十五年七月十三日執行完畢等情，
    有臺灣高等法院被告前案紀錄表一紙在卷可稽，是其受有期
    徒刑之執行完畢後，五年內故意再犯有期徒刑以上之本罪，
    為累犯，應依法加重其刑。
四、原審以被告罪証已明確，因予論罪科刑，固非無見，惟查：
    原審判決後，被告已與被害人甲○○達成和解，取得被害人
    甲○○之諒解乙節，業據被害人甲○○於本院審理時供述明
    確（見本院卷第三十五頁筆錄），原審於量刑時未及審酌，
    容有未洽。次按關於刑之量定，乃實體法上賦予法院得為自
    由裁量之事項，倘未有逾越法律所規定之範圍，或濫用其權
    限，即不得任意指摘為違法，本件原審法院於審判期日時業
    已訊問被告是否已與被害人和解，被告則答稱尚未遇見被害
    人（見原審卷第三十六頁筆錄），足見原審於論述本件「造
    成被害人損害程度」時，應已審酌被告尚未與被害人和解及
    賠償被害人損失之情形，因而於法定刑內量處被告有期徒刑
    八月，衡情上開刑之量定自難謂有何濫用權限或逾越法律所
    規定之範圍，或違反罪刑相當原則之情事，是檢察官上訴意
    旨以被告犯後尚未與被害人達成和解，賠償被害人損失，原
    審僅量處被告有期徒刑八月，稍嫌過輕，其量刑顯不符罪刑
    相當原則等為由，指摘原判決不當，雖無理由，惟原判決既
    有上開可議之處，即屬無可維持，自應由本院將原判決予以
    撤銷改判，期臻妥適。爰審酌被告正值壯年，竟不思憑己力
    賺取正當收入，而任意竊取他人財物，顯缺乏尊重他人財產
    權之觀念，另其有多次竊盜前科，並因此入監服刑，受有多
    次刑事處罰，乃復犯本次竊盜犯行，及其犯罪之方法、手段
    、目的、造成被害人損害程度，犯罪後已與被害人達成民事
    上和解，取得被害人之諒解，且於迭次偵審中坦承犯行，態
    度良好等一切情狀，量處如主文第二項所示之刑。
據上論斷，應依刑事訴訟法第三百六十九條第一項前段、第三百
六十四條、第二百九十九條第一項前段、刑法第三百二十條第一
項、第四十七條第一項及刑法施行法第一條之一判決如主文。
本案經檢察官張太龍到庭執行職務。
中    華    民    國    97    年    8     月    25    日
                      台灣高等法院台南分院刑事第四庭
                              審判長法官   吳志誠
                                    法官   陳珍如
                                    法官   羅心芳
以上正本證明與原本無異。
不得上訴。
                                  書記官   周美莉
中    華    民    國    97    年    8    月     26    日
參考條文：
刑法第三百二十條第一項
意圖為自己或第三人不法之所有，而竊取他人之動產者，為竊盜
罪，處 5 年以下有期徒刑、拘役或 5 百元以下罰金。


司法院資訊處製作；財團法人民間司法改革基金會備份。
